【裁判字號】    95,訴,429
【裁判日期】    950630
【裁判案由】    毒品危害防制條例
【裁判全文】
臺灣基隆地方法院刑事判決               95年度訴字第429號
公  訴  人  臺灣基隆地方法院檢察署檢察官
被      告  甲○○
                    （現另案在臺灣臺北監獄臺北分監執行中
上列被告因毒品危害防制條例案件，經檢察官提起公訴（95年度
毒偵字第875 號）及同署檢察官移送併辦（95年度毒偵字第1174
號、1275號、第1244號），被告於本院準備程序中就被訴事實為
有罪之陳述，本院合議庭裁定由受命法官獨任進行簡式審判程序
審理，判決如下：
    主  文
甲○○連續施用第一級毒品，累犯，處有期徒刑壹年陸月。扣案
第一級毒品海洛因貳包（淨重零點玖伍公克、包裝重零點柒公
克）沒收銷燬、注射針筒貳支沒收。
    事  實
一、甲○○前因施用毒品案件，經本院以89年度毒聲字第280 號
    裁定送觀察、勒戒後，因認有繼續施用毒品傾向，復經本院
    以89年度毒聲字第465 號裁定令入戒治處所施以強制戒治，
    （經臺灣高等法院以89年度毒抗字第305 號駁回抗告確定）
    嗣經本院於民國89年7 月18日以89年度毒聲字第1298號裁定
    停止戒治，所餘戒治期間付保護管束，於89年7 月25日出戒
    治所，迄90年2 月23日保護管束期滿，再經臺灣基隆地方法
    院檢察署檢察官於90年3 月29日以90年度戒毒偵字第25號為
    不起訴處分確定。又因施用第一、二級毒品案件，經本院以
    91年度毒聲字第323 號裁定令入戒治處所施以強制戒治，於
    91年5月21日入戒治所，至92年5月21日執行完畢出戒治所，
    該次犯行由臺灣基隆地方法院檢察署檢察官以91年度毒偵字
    第184號提起公訴，並經本院以91年度訴字第163號分別判處
    有期徒刑10月、6月，應執行有期徒刑1年2 月確定。再因施
    用第一級毒品案件，由臺灣基隆地方法院署檢察官以92年度
    毒偵字第1145號提起公訴，經本院以92年度訴字第607號判
    處有期徒刑10月確定。上開二案經接續執行後，於94年6 月
    17日縮短刑期假釋付保護管束出監，至94年8 月25日保護管
    束期滿，未經撤銷假釋，以已執行完畢論。復因施用第一級
    毒品案件，由臺灣基隆地方法院署檢察官以94年度毒偵字第
    2426號提起公訴，並經臺灣高等法院於95年4月7日以95年度
    上訴字第406號判處有期徒刑1年6月，並於同年5 月4日確定
    （尚未執行完畢）。詎其仍無法戒除毒癮，復於5 年內基於
    施用第一級毒品海洛因之概括犯意，自95年4月8日某時起至
    同年5 月16日上午某時止，在臺灣鐵路管理局基隆站之公共
    廁所及其位於基隆市安樂區○○○路100之2號住處等地，以
    使用注射針筒施打之方式，連續施用第一級毒品海洛因多次
    ，平均約每日施用2次。嗣分別於：(1)95年4月15日凌晨0時
    許，在基隆市○○路24號之樓梯間為警查獲，並扣得其所有
    供施用海洛因所用之注射針筒1支及第一級毒品海洛因1包（
    淨重0.51公克、包裝重0.19公克）；(2)95年4月17日晚間9時
    20分許，在基隆市○○路、愛五路口為警查獲，並扣得其所
    有供施用海洛因所用之注射針筒1 支及第一級毒品海洛因1
    包（淨重0.44公克、包裝重0. 18公克）；(3)95年4月26日，
    因另涉犯竊盜案件，經警查獲，並於翌日採取其尿液送請檢
    驗結果呈嗎啡陽性反應；(4)95年5 月15日，因另涉犯竊盜案
    件，在臺北市○○區○○路2段5號B1家樂福南港店賣場遭警
    查獲，並採取其尿液送請檢驗結果呈嗎啡陽性反應；(5)95年
    5月16日下午4時30分許，因另涉犯竊盜案件，在臺北縣中和
    市○○路182號B1 大潤發賣場為警查獲，並採取其尿液送請
    檢驗結果呈嗎啡陽性反應，而查悉上情。
二、案經基隆市警察局第一分局、臺北市政府警察局內湖分局、
    臺北縣政府警察局中和分局、臺北市政府警察局南港分局報
    請臺灣基隆地方法院檢察署檢察官偵查起訴及移送併案審理
    。
    理  由
一、本件被告甲○○所犯為毒品危害防制條例第10條第1 項施用
    第一級毒品罪，非死刑、無期徒刑、最輕本刑為3 年以上有
    期徒刑之罪，或高等法院管轄第一審之案件，被告於本院準
    備程序中，就被訴事實為有罪之陳述，經告以簡式審判程序
    之旨，並聽取檢察官、被告之意見後，本院合議庭裁定由受
    命法官進行簡式審判程序，是本件之證據調查，依刑事訴訟
    法第273條之2規定，不受同法第159條第1項、第161條之2、
    第161條之3、第163條之1及第164條至第170條規定之限制，
    合先敘明。
二、上揭連續施用第一級毒品之事實，業據被告於本院審理時坦
    承不諱，且被告於95年4月15日、4月17日、4月27日、5月15
    日、5 月16日為警採取其親自排放之尿液分別送請昭信科技
    顧問股份有限公司、臺灣檢驗科技股份有限公司經以氣相層
    析質譜儀法確認檢驗結果，均呈嗎啡陽性反應，此有各該公
    司95年4月25日、5月10日、5月16日、5月30日、6月2日出具
    之「濫用藥物尿液檢體檢驗報告」及「濫用藥物檢驗報告」
    在卷可稽，而以各該公司所用之氣相層析質譜儀分析法之精
    確度而論，應可剔除「偽陽性反應」之可能（行政院國軍退
    除役官兵輔導委員會臺北榮民總醫院83年3月1日北總內字
    第01 855號、同年4月7日北總內字第03059號函參照），
    該檢驗結果自可憑信。另扣案被告自承其所有疑似海洛因之
    白粉2包（合計淨重0.95公克，包裝重0.37公克），經送請
    法務部調查局檢驗結果，均確含第一級毒品海洛因成分，此
    有該局95年5月25日調科壹字第320003731號、第000000000
    號鑑定通知書在卷可稽；此外，復有被告自承其所有供施用
    第一級毒品海洛因所用之注射針筒2支扣案足佐，堪認被告
    上開自白與事實相符，應係真實。再者，被告有如事實欄所
    載因施用毒品案件，先後經觀察、勒戒、不起訴處分、強制
    戒治、停止戒治、起訴科刑之情形，有臺灣高等法院被告全
    國前案紀錄表、臺灣基隆地方法院檢察署90年度戒毒偵字第
    25號不起訴處分書、同署91年度毒偵字第184號、92年度毒
    偵字第1145號、94年度毒偵字第2426號起訴書、本院91年度
    訴字第163號、92度訴字第607號刑事判決書、臺灣高等法院
    95年度上訴字第406判決書等件附卷足佐，被告於5年內再犯
    毒品危害防制條例第10條第1項之施用第一級毒品犯行，洵
    堪認定，本案事證明確，應依法論科。
三、按海洛因為毒品危害防制條例第2條第2項第1 款所規定之第
    一級毒品，是核被告所為，係犯同條例第10條第1 項之施用
    第一級毒品罪。其因施用而持有第一級毒品之低度行為，均
    為施用之高度行為所吸收，不另論罪。又被告先後多次施用
    第一級毒品海洛因之犯行，時間緊接，犯罪構成要件相同，
    顯係基於概括犯意為之，為連續犯，應依刑法第56條之規定
    論以一施用第一級毒品罪，並加重其刑。末查，被告曾有事
    實欄所載犯罪之科刑及刑之執行完畢情形，有臺灣高等法院
    被告前案紀錄表在卷可稽，其受有期徒刑執行完畢後5 年內
    ，再犯有期徒刑以上之本罪，為累犯，應依刑法第47條之規
    定，遞加重其刑。再公訴人雖僅就被告自95年4月8日起至同
    年月16日止，施用第一級毒品海洛因之犯行起訴，餘者移送
    併辦部分均未於起訴書中敘及，惟被告其餘施用第一級毒品
    之事實與前開已起訴之犯罪事實間，具連續犯之裁判上一罪
    關係，已如上述，為起訴效力所及，本院自應一併予以審理
    ，併此敘明。爰審酌被告前因施用毒品經強制戒治、判刑及
    刑之執行後，猶不知戒惕，復再施用第一級，無視於毒品對
    於自身健康之戕害及國家對於杜絕毒品犯罪之禁令，顯無戒
    斷之決心，然念及其前開犯罪係戕害自身，尚未害及他人，
    且犯罪後復坦承犯行，態度尚佳等一切情狀，量處如主文所
    示之刑，以資儆懲。扣案之第一級毒品海洛因2 包（合計淨
    重0.95公克，包裝重0.37公克），因包裝與其上極微量之毒
    品已合而為一，無從析離，應整體視為第一級毒品海洛因，
    併依毒品危害防制條例第18條第1 項前段之規定，宣告沒收
    銷燬之（上開海洛因於鑑定機關鑑定時，無論以何種方式刮
    取分離毒品秤重，其包裝袋均仍會有極微量海洛因殘留，業
    經法務部調查局於93年3月19日即以調科壹字第09300113060
    號函覆臺灣高雄地方法院）。另扣案之注射針筒2 支，係被
    告所有，供其施用第一級毒品之器具（非毒品危害防治條例
    第11條第3 項所謂「專供施用毒品之器具」），業據其供明
    在卷，爰依刑法第38條第1項第2款之規定，宣告沒收之。
據上論斷，應依刑事訴訟法第273 條之1 第1 項、第299 第1 項
前段，毒品危害防制條例第10條第1項、第18條第1項前段，刑法
第11條、第56條、第47條、第38條第1項第2款，判決如主文。
本案經檢察官乙○○到庭執行職務。
中    華    民    國    95    年    6     月    30    日
                  刑事第二庭  法  官  許心
以上正本證明與原本無異。
如不服本判決應於收受本判決送達後10日內向本院提出上訴書狀
。
中    華    民    國    95    年    6     月    30    日
                              書記官  邱李和
附錄本判決論罪之法條：
毒品危害防制條例第10條
施用第一級毒品者，處6月以上5年以下有期徒刑。
施用第二級毒品者，處3年以下有期徒刑。


司法院資訊處製作；財團法人民間司法改革基金會備份。
